【裁判字號】    99,監宣,135
【裁判日期】    990831
【裁判案由】    監護宣告
【裁判全文】
臺灣臺北地方法院民事裁定             99年度監宣字第135號
聲  請  人  張麗芬
相  對  人  張紹亮
            張詹妹
上列聲請人聲請監護宣告事件，本院裁定如下：
    主    文
宣告張紹亮（男，民國00年0月0日生，身分證統一編號：Z000000000號）、張詹妹（女，民國00年0月00日生，身分證統一編
號：Z000000000號）為受監護宣告之人。
選定張麗芬（女，民國00年00月0日生，身分證統一編號：Z000000000號）為受監護宣告之人之監護人。
指定張碧紋（女，民國00年0月00日生，身分證統一編號：Z000000000號）為會同開具財產清冊之人。
聲請費用新台幣壹仟元由受監護宣告之人負擔。
    理    由
一、聲請意旨略以：聲請人為相對人張紹亮、張詹妹之次女，
    相對人張紹亮、張詹妹分別因罹患老年期癡呆症及陳舊性
    腦中風，已無法處理自己事務，為此聲請對其為監護之宣告
    ，並指定聲請人及相對人之六女張碧紋分別擔任其監護人、
    會同開具財產清冊之人等語。
二、受監護宣告部分：
（一）按對於因精神障礙或其他心智缺陷，致不能為意思表示或
      受意思表示，或不能辨識其意思表示之效果者，法院得因
      本人、配偶、四親等內之親屬、最近一年有同居事實之其
      他親屬、檢察官、主管機關或社會福利機構之聲請，為監
      護之宣告，民法第14條第1 項定有明文。查聲請人主張其
      為相對人張紹亮、張詹妹之女，相對人張紹亮、張詹
      妹分別因罹患老年期癡呆症及陳舊性腦中風，已無法處理
      自己事務等情，業據其提出戶籍謄本、台安醫院、汐止國
      泰醫院診斷證明書等件為證，堪認為真實，則聲請人自得
      依法聲請法院宣告相對人為受監護宣告之人，合先敘明。
（二）本院審驗相對人張紹亮之心神狀況，並採用財團法人汐止
      國泰醫院所出具精神鑑定報告書（99年8月3日（99）汐管
      歷字第640號函附鑑定書），認為相對人經鑑定結果為失
      智症合併行為與心理症候群患者，已達重度失智狀態，語
      言、認知及判斷力皆嚴重缺損，致不能為意思表示或受有
      意思表示效果，且不能辨識其意思表示之效果。相對人張
      詹妹則自97年間起臥床至今，須插鼻胃管，包尿布，氣
      切，無法言語，經審驗其心神狀況並採用同上醫院函附精
      神鑑定報告，認為相對人張詹妹為一硬腦膜下腔出血後
      遺症患者，其認知功能及判斷力皆呈現明顯缺損，其精神
      狀態已達不能為意思表示或受有意思表示，並不能辨識其
      意思表示之效果之程度。爰宣告相對人張紹亮、張詹妹
      為受監護宣告之人。
三、選任監護人及會同開具財產清冊人部分：
（一）按法院為監護之宣告時，應依職權就配偶、四親等內之親
      屬、最近一年有同居事實之其他親屬、主管機關、社會福
      利機構或其他適當之人選定一人或數人為監護人，並同時
      指定會同開具財產清冊之人。法院為前項選定及指定前，
      得命主管機關或社會福利機構進行訪視，提出調查報告及
      建議。監護之聲請人或利害關係人亦得提出相關資料或證
      據，供法院斟酌。民法第1111條定有明文。
（二）經審酌本件相對人張紹亮、張詹妹之最近親屬即長女張
      麗櫻、次女張麗芬、三女張麗卿、四女張紀平、五女張瑞
      紋、六女張碧紋等，於民國99年7月20 日召開家庭會議決
      議，共同推舉聲請人及相對人之六女張碧紋分別擔任其監
      護人、會同開具財產清冊之人，有親屬會議紀錄附卷可稽
      ，堪認符合相對人之最佳利益。
（三）末按民法第1113條準用同法第1099條、第1109條之規定，
      監護開始時，監護人對於受監護人之財產，應依規定會同
      法院指定會同開具財產清冊之人，於二個月內開具財產清
      冊，並陳報法院；監護人於執行監護職務時，因故意或過
      失，致生損害於受監護人者，應負賠償之責。故監護人應
      於本裁定確定後與會同開具財產清冊之人，於二個月內開
      具財產清冊，並陳報法院，併此敘明。
四、依民事訴訟法第608條第1項，裁定如主文。
中    華    民    國    99    年    8     月    31    日
                   家事法庭     法  官  徐麗瑩
如不服本裁定關於選定監護人及指定會同開具財產清冊之人等部
分，應於送達後十日內向本院提出抗告狀，並繳納抗告費新臺幣
一仟元；其餘關於宣告監護之部分，依民事訴訟法第六百零九條
第一項規定不得抗告。
中    華    民    國    99    年    8     月    31    日
                                書記官  黃世昌

司法院資訊處製作；財團法人民間司法改革基金會備份。
